# 试剂销售收入确认问题

提问人：青涩橄榄 时间：2019-01-13 15:26:21
陈版您好，A公司（甲方）的主营业务为体外诊断试剂的销售，收入确认方法为：于货物发出并取得客户签收证明后确认收入。公司发货基本通过EMS、顺丰等快递公司。合同验收条款如下：
合同条款：乙方收到货物后，应及时做好验收工作：如有外包装破损问题，应在收到货物的 3 日内向甲方销售经理上传图片，并提出换货申请；如有质量问题，应在收到货物的 30 日向甲方提出换货申请。换货申请按照等额、等量、同等项目更换。甲方依据实际情况，对问题产品进行退、换。逾期，甲方不受理退换货申请。对于确认无误的货物，乙方应及时对《货物签收单》进行签字、盖章确认，并将《货物签收单》返还给甲方；如未收到乙方确认的《货物签收单》，甲方在货物快递签收后 7 日后，视同乙方已收到签收货物。
公司每次发货量较小且发货较为频繁，一般情况下客户无法提供《货物签收单》，公司发生退货的情况极少。公司确认收入的时点，以快递签收的日期，还是合同约定的货物快递签收后 7 日后？
合同 2 ：产品发货前乙方应先行通知甲方，到达交付地后由甲方接收，但甲方的接收行为并不表示对产品的验收，而验收工作（仅指非内在质量的检验，如规格、型号、品种、包装等）甲方应在收到产品后 10 日内完成有任何异议应在该期限内提出，乙方在接到甲方异议及处理意见后，应在 3 日内给予书面答复，否则，即视为默认甲方提出的异议和处理意见。产品的内在质量适用产品的保质期条款。
合同 2 ，客户亦无法提供货物签收单，是否在货物签收 10 日后，确认收入？

回答人：chenyiwei
1 、可以以客户的快递签收日期作为收入确认时点，同时考虑可能发生的退货等，在年末计提退货准备。因为历史上退货发生很少，故也可以接受在实际退货时冲减销售收入的做法。无需到退货期满才确认收入。
2 、同上，如果历史经验表明签收后要求退换货的情况很少，可在签收时确认收入，同时对可能跨年发生的退货计提退货准备。